臺灣新北地方法院刑事判決
110年度簡上字第485號
上  訴  人  臺灣新北地方檢察署檢察官
被      告  蔡瑋儒




上列上訴人因被告竊盜等案件，不服本院110年度簡字第2210號
中華民國110年6月23日第一審刑事簡易判決（聲請簡易判決處刑
案號：110年度偵緝字第1571號），提起上訴，本院管轄之第二
審合議庭判決如下：
    主  文
上訴駁回。
    事  實
一、按被告經合法傳喚，無正當之理由不到庭者，得不待其陳述
    ，逕行判決，刑事訴訟法第371條定有明文。次按對於簡易
    判決不服而上訴者，得準用上開規定，此觀諸刑事訴訟法第
    455條之1第3項之規定自明。查本案被告蔡瑋儒經本院合法
    傳喚後，無正當理由未到庭進行審判程序一情，有本院送
    達證書、公示送達公告、公示送達公告證書、刑事報到單、
    臺灣高等法院在監在押全國紀錄表、被告個人戶籍資料查詢
    結果各1份在卷可參，爰依前開規定，不待其陳述而為判決
    ，合先敘明。
一、本案經本院審理結果，認原判決認事用法，均無違誤，量刑
    亦屬妥適，應予維持（說明如下），並引用第一審判決書之
    事實、證據及理由之記載（如附件）。
二、檢察官循告訴人之請求，提起上訴，上訴意旨係以：被告迄
    今未能與告訴人達成和解，犯後態度不佳，原審量處刑度，
    顯屬過輕，實無以收警惕之效，亦未能使罰當其罪，而違背
    量刑之內部性界限，而有違背法令事由，為此請求撤銷原判
    決等語。
三、按法官於有罪判決如何量處罪刑，甚或是否宣告緩刑，均為
    實體法賦予審理法官裁量之刑罰權事項，法官行使此項裁量
    權，自得依據個案情節，參酌刑法第57條所定各款犯罪情狀
    之規定，於法定刑度內量處被告罪刑；除有逾越該罪法定刑
    或法定要件，或未能符合法規範體系及目的，或未遵守一般
    經驗及論理法則，或顯然逾越裁量，或濫用裁量等違法情事
    之外，並不得任意指摘其量刑違法（最高法院80年台非字第
    473號、75年台上字第7033號、72年台上字第6696號、72年
    台上字第3647號判例要旨參照）。次按在同一犯罪事實與情
    節，如別無其他加重或減輕之原因，下級審量定之刑，亦無
    過重或失輕之不當情形，則上級審法院對下級審法院之職權
    行使，原則上應予尊重（最高法院85年度台上字第2446號判
    決要旨參照）。
四、經查，本案原審認被告犯刑法第320條第1項之竊盜罪及同法
    第339條之2第1項之以不正方法由自動付款設備取得他人之
    物罪，並以行為人之責任為基礎，審酌被告不思以正途獲取
    所需，竊取他人財物，並持所竊得之銀行提款卡至提款機提
    領現金，顯欠缺尊重他人財產權之觀念，且前於民國108年
    間因多件竊盜案件，經法院判處拘役刑確定，有臺灣高等法
    院被告前案紀錄表1紙在卷可稽，尚不知悔改，猶為本案竊
    盜、詐欺犯行，所為顯不足取，兼衡被告犯罪動機、目的、
    手段，智識程度為國中畢業，自陳家庭經濟狀況為勉持、業
    工，所竊取財物之價值，坦承犯行之犯後態度，及告訴人對
    本案表示請法官依法裁判等語等一切情狀，就上開2罪，分
    別量處有期徒刑2月、3月，並定應執行刑為有期徒刑4月，
    並就宣告刑及執行刑均諭知以新臺幣（下同）1,000元折算1
    日之易科罰金折算標準，另宣告未扣案之被告犯罪所得黑色
    Lacoste皮夾1個、現金90元、3萬6,000元均沒收之，於全部
    或一部不能沒收或不宜執行沒收時，追徵其價額。核其認事
    用法均無違誤，並已就刑法第57條之量刑條件妥為斟酌，復
    核現有卷證資料，尚無所謂原審判決有何逾越法定刑度，或
    濫用自由裁量權限之違法或不當等情事，參諸上開說明，自
    不能率指其量刑違法。是檢察官猶以前詞提起上訴，為無理
    由，應予駁回。
據上論斷，應依刑事訴訟法第455條之1第1項、第3項、第368條
、第371條、第373條，判決如主文。
本案經檢察官黃孟珊偵查後聲請簡易判決處刑，嗣經本院原審判
決後，檢察官黃孟珊循告訴人之請求提起上訴，由檢察官盧祐涵
在本審到庭實行公訴。
中　　華　　民　　國　 111　　年　   3　　月　　 3　　日
                  刑事第十四庭  審判長法　官  王榆富

                                      法  官  梁家贏

                                      法  官  鄭琬薇
上列正本證明與原本無異。
不得上訴。
                                      書記官  吳進安
中　　華　　民　　國　　111 　年　　3 　　月　　4 　　日
========================================================
◎本案附件：
臺灣新北地方法院刑事簡易判決　　　　 110年度簡字第2210號
聲　請　人　臺灣新北地方檢察署檢察官
被　　　告　蔡瑋儒
上列被告因竊盜案件，經檢察官聲請以簡易判決處刑（110年度
偵緝字第1571號），本院判決如下：
    主  文
蔡瑋儒竊盜，處有期徒刑貳月，如易科罰金，以新臺幣壹仟元折
算壹日；未扣案之蔡瑋儒犯罪所得黑色Lacoste皮夾壹個、現金
新臺幣玖拾元均沒收之，於全部或一部不能沒收或不宜執行沒收
時，追徵其價額。又犯非法由自動付款設備取財罪，處有期徒刑
參月，如易科罰金，以新臺幣壹仟元折算壹日；未扣案之蔡瑋儒
犯罪所得新臺幣參萬陸仟元均沒收，於全部或一部不能沒收或不
宜執行沒收時，追徵其價額。所處有期徒刑部分，應執行有期徒
刑肆月，如易科罰金，以新臺幣壹仟元折算壹日。
    事實及理由
一、本案犯罪事實、證據及應適用法條，均引用如附件檢察官聲
    請簡易判決處刑書之記載。
二、爰以行為人之責任為基礎，審酌被告不思以正途獲取所需，
    竊取他人財物，並持所竊得之銀行提款卡至提款機提領現金
    ，顯欠缺尊重他人財產權之觀念，且前於民國108年間因多
    件竊盜案件，經法院判處拘役刑確定，有臺灣高等法院被告
    前案紀錄表1紙在卷可稽，尚不知悔改，猶為本案竊盜、詐
    欺犯行，所為顯不足取，兼衡被告犯罪動機、目的、手段，
    智識程度為國中畢業（依個人戶籍資料所載），自陳家庭經
    濟狀況為勉持、業工，所竊取財物之價值，坦承犯行之犯後
    態度，及告訴人對本案表示請法官依法裁判等語（見本院公
    務電話紀錄表所載）等一切情狀，分別量處如主文所示之刑
    ，並均諭知易科罰金之折算標準，及定其應執行之刑暨易科
    罰金折算標準，以資懲儆。
三、沒收：
  ㈠按刑法第38條之1第1項、第3項規定：「犯罪所得，屬於犯罪
    行為人者，沒收之。但有特別規定者，依其規定」、「前二
    項之沒收，於全部或一部不能沒收或不宜執行沒收時，追徵
    其價額。」查被告就本案犯罪事實欄一、㈠竊盜犯行之犯罪
    所得黑色Lacoste皮夾1個、新臺幣（下同）90元；被告就犯
    罪事實欄一、㈡所示犯行，提領之金額合計為3萬6,000元，
    以上均為被告本案犯罪所得，均未據扣案，亦未實際合法發
    還告訴人，自應依刑法第38條之1第1項、第3項之規定，於
    各罪項下宣告沒收，並於全部或一部不能沒收或不宜執行沒
    收時，追徵其價額。
  ㈡至於未扣案告訴人身分證、健保卡、永豐銀行提款卡、第一
    銀行提款卡、台新銀行提款卡、汽機車駕照、車牌號碼000-
    0000號普通重型機車行照各1張，均為個人專屬身份、信用
    之物品，衡情一旦身份等證件、金融、信用卡片等物失竊遺
    失，均會就申請註銷並補發，上開物品即已失去功用，如對
    上開物品宣告沒收或追徵，實欠缺刑法上之重要性，且上開
    證件、卡片實體物價值低微，爰依刑法第38條之2第2項之規
    定，均不予宣告沒收或追徵。
四、依刑事訴訟法第449條第1項前段、第3項、第454條第2項、
    第450條第1項，刑法第320條第1項、第339條之2第1項、第4
    1條第1項前段、第51條第5款、第38條之1第1項、第3項，刑
    法施行法第1條之1第1項，逕以簡易判決處刑如主文。
五、如不服本判決，得於收受送達之日起20日內向本院提出上訴
    狀，上訴於本院第二審合議庭（須附繕本）。本案經檢察官
    黃孟珊聲請以簡易判決處刑。
中    華    民    國   110    年    6    月    23     日
                  刑事第二十七庭  法  官  陳明珠
上列正本證明與原本無異。
                                  書記官  林有象
中    華    民    國   110    年    6    月    28     日

附錄本案論罪科刑法條全文：
中華民國刑法第320條
意圖為自己或第三人不法之所有，而竊取他人之動產者，為竊盜
罪，處5年以下有期徒刑、拘役或50萬元以下罰金。
意圖為自己或第三人不法之利益，而竊佔他人之不動產者，依前
項之規定處斷。
前二項之未遂犯罰之。

附件：
臺灣新北地方檢察署檢察官聲請簡易判決處刑書
110年度偵緝字第1571號
    被      告  蔡瑋儒  
上列被告因竊盜等案件，業經偵查終結，認為宜聲請以簡易判決
處刑，茲敘述犯罪事實及證據並所犯法條如下：
        犯罪事實
一、蔡瑋儒分別為下列犯行：㈠意圖為自己不法之所有，基於竊
    盜之犯意，於民國109年10月23日1時許，在新北市○○區○
    ○街00號前，徒手竊取黃翌宸置放在車牌號碼000-0000號普
    通重型機車置物箱內之黑色Lacoste皮夾1個（內含有新臺幣
    〈下同〉90元、身分證、健保卡、永豐銀行提款卡、第一銀
    行提款卡、台新銀行提款卡、汽機車駕照、及前開機車行照
    各1張)，得手後騎乘YouBike逃逸。㈡復另基於以不正方法
    由自動付款設備取得他人之物之詐欺犯意，持永豐銀行及第
    一銀行提款卡，於附表所示時間至新北市○○區○○路00號
    「板橋農會」插入店內自動櫃員機，並輸入猜得之密碼，致
    使該自動櫃員機誤認其為黃翌宸本人或授權之人操作提款手
    續，以此不正方法盜領黃翌宸各該帳戶內如附表所示之金額
    。嗣黃翌宸發覺皮夾遭竊而報警處理，經警調閱監視器畫面
    ，始悉上情。
二、案經黃翌宸訴由新北市政府警察局土城分局報告偵辦。
        證據並所犯法條
一、上揭犯罪事實，業據被告蔡瑋儒於偵查中坦承不諱，核與證
    人即黃翌宸於警詢時及偵查中指訴之情節相符，並有YouBik
    e悠遊卡卡號及申請人電話查詢資料、員警職務報告、永豐
    銀行存簿影本、第一銀行存簿影本各1份、監視器錄影畫面
    翻拍照片14張等在卷可佐，足認被告自白核與事實相符，是
    被告犯嫌應堪認定。
二、核被告所為，係犯刑法第320條第1項之竊盜及同法第339條
    之2第1項之以不正方法由自動付款設備取得他人之物之詐欺
    等罪嫌。被告先後3次盜領黃翌宸帳戶款項之行為，係本於
    一個行為決意於密切接近之時間實施，所侵害之法益同一，
    各行為之獨立性極為薄弱，依一般社會健全觀念，在時間差
    距上，難以強行分開，應視為數個舉動之接續施行，為包括
    之一行為予以評價，為接續犯，請論以一罪；被告所犯前開
    2罪嫌，犯意各別、行為互殊，請予分論併罰。另如犯罪事
    實欄所示之被告犯罪所得尚未合法發還被害人，請依刑法第
    38條之1第1項、第3項之規定宣告沒收，於全部或一部不能
    沒收時，追徵其價額。
三、依刑事訴訟法第451條第1項聲請逕以簡易判決處刑。
    此  致
臺灣新北地方法院
中    華    民    國   110    年    5     月    10    日
                          檢  察  官  黃孟珊

附表
編號 盜領時間 盜領地點 提領金額(新臺幣) 盜領帳戶 1 109年10月23日 新北市○○區○○路00號「板橋農會」 3,000元 永豐銀行00000000000000 2 109年10月23日1時47分 同上 2萬元 第一銀行00000000000 3 109年10月23日1時48分 同上 1萬3,000元 第一銀行00000000000